【裁判字號】    98,上易,663
【裁判日期】    981231
【裁判案由】    賭博
【裁判全文】
臺灣高等法院臺南分院刑事判決         98年度上易字第663號
上  訴  人  甲○○
即  被  告
選任辯護人  熊家興  律師
            曾靖雯  律師
            蕭立俊  律師
上  訴  人  乙○○
即  被  告
選任辯護人  蘇正信  律師
            蔡進欽  律師
            蔡弘琳  律師
上列上訴人因賭博案件，不服臺灣臺南地方法院97年度易字第25
3號中華民國98年7月30日第一審判決（起訴案號：臺灣臺南地方
法院檢察署96年度偵字第14343號），提起上訴，本院判決如下
：
    主  文
上訴駁回。
乙○○緩刑參年，緩刑期間付保護管束，並應於本案判決確定後
壹年內，向公庫支付新臺幣伍萬元，及向執行檢察官指定之政府
機關、政府機構、行政法人、社區或其他符合公益目的之機構或
團體提供伍拾小時之義務勞務。
    事  實
一、甲○○與乙○○、邱俊雄（涉嫌賭博部分，另經檢察官為緩
    起訴之處分）共同基於意圖營利，聚眾賭博、供給賭博場所
    及在公眾得出入場所賭博之犯意聯絡，由甲○○與邱俊雄集
    資合夥經營職業棒球及籃球簽賭網站，並以每星期新臺幣（
    下同）1萬元之代價僱用乙○○向賭客收取賭債，及以每介
    紹1名賭客下注1萬元抽佣150元（即每注150元之手續費歸乙
    ○○所有）之方式，由乙○○招攬賭客，自民國96年2、3月
    間某日起至同年7月25日為警查獲止，利用由乙○○出面承
    租之臺南市○○路○段19號4樓租屋處，作為公眾得出入賭博
    之場所，並提供甲○○所有之門號0000000000號行動電話1
    支、桌上型電腦2台、手提電腦1台、傳真機1台、印表機1台
    、錄音機2台（內有賭客下注錄音帶各1捲）、乙○○所有之
    0000000000號、0000000000號行動電話各1支、邱俊雄所有
    之0000000000號、0000000000號行動電話各1支及簽賭網站
    網址之帳號、密碼作為賭博下注及聯絡工具，而聚集不特定
    賭客以透過網際網路或撥打電話方式簽賭下注。其賭博方式
    為賭客以中華職棒、美國職棒及美國職籃比賽輸贏結果下注
    簽賭，每支1萬元為下注金額，開盤時以賭博網站所設定之
    分數及賠率計算輸贏金額，倘賭客押注贏者可獲得賭盤所設
    賠率之賭金，反之，賭客押注輸者則須支付全部下注金額（
    例如：賭盤設定賠率0.95時，賭客下注1萬元，贏者可獲得
    9,500元，輸者則須支付1萬元），以此方式提供賭博場所及
    聚眾賭博以營利。嗣於96年7月25日某時，為警持搜索票在
    上址當場查獲，並扣得甲○○所有供簽賭使用之職棒簽單28
    張、職棒電腦簽單50張、職棒簽單記錄30張、NBA簽賭帳冊1
    本、電腦主機2台、手提電腦1台、傳真機1台、印表機1台、
    錄音機2台（內有賭客下注錄音帶各1捲），詳如附表編號1
    至13所示。
二、案經臺南縣調查站移送臺灣臺南地方法院檢察署檢察官偵查
    起訴。
    理  由
壹、程序方面：
    按被告以外之人於審判外之言詞或書面陳述，除法律有規定
    者外，不得作為證據，刑事訴訟第159條第1項定有明文；又
    被告以外之人於審判外之陳述，雖不符前4條（即刑事訴訟
    法第159條之1至之4）之規定，而經當事人於審判程序同意
    作為證據，法院審酌該言詞陳述或書面陳述作成時之情況，
    認為適當者，亦得為證據，復為同法第159條之5第1項所明
    定。本件被告以外之人於審判外之陳述，均經檢察官、被告
    及辯護人於本院審理中表示同意作為本案之證據（本院卷45
    頁反面），本院審酌該言詞陳述及書面陳述作成時之情況，
    核無違法取證或其他瑕疵，認為以之作為證據為適當，均有
    證據能力。
貳、實體方面：
一、本件檢察官起訴被告甲○○、乙○○與同案被告邱俊雄涉嫌
    賭博，雖認：乙○○為簽賭站負責人，甲○○受僱於乙○○
    負責介紹賭客並抽佣，邱俊雄為賭客；惟查：
  (一)被告甲○○於警詢、偵查中固然供稱：「我是受僱於被告乙
    ○○負責介紹賭客」、被告乙○○於警詢、偵查中亦供稱：
    「我在臺南市○○路○段19號3樓設立電腦網路系統供他人下
    注簽賭，是作為莊家與賭客對賭，我請甲○○幫忙介紹賭客
    ，邱俊雄只是一般賭客」、證人邱俊雄則證稱：「乙○○有
    開設職棒簽賭站，該簽賭站不是我經營的，我只簽注下單」
    云云。惟上開簽賭網站確係被告甲○○與邱俊雄合資經營，
    並僱請被告乙○○擔任收帳、介紹賭客簽賭等情，業據被告
    甲○○、乙○○及證人邱俊雄於原審審理時供述甚明，其等
    係因被告甲○○有犯罪前科，故認為謊稱甲○○受僱於人，
    應可受較輕之刑責，始諉稱乙○○係上開簽賭網站之實際負
    責人等情，並據被告乙○○供明在卷（原審卷第211頁），
    參以卷附臺灣高等法院被告前案紀錄表，被告甲○○確因殺
    人未遂案件經判處有期徒刑10年，一部執行後，現仍在假釋
    中無訛，倘本件受有期徒刑以上刑之宣告，即應撤銷假釋入
    監執行殘刑。足見被告2人於法院審理中所供：甲○○為簽
    賭網站之實際負責人；乙○○係受甲○○僱用等語，應屬事
    實（原審98年7月16日審判筆錄、本院卷44頁反面）。
  (二)另依卷附被告甲○○持用之0000000000號行動電話通訊監察
    譯文所載，96年2月22日4時2分8秒，邱俊雄以0000000000號
    行動電話，傳送「拉斯網址管理https://ag.slk550會員www
    .slk550.com帳號ib330密碼al2345」之簡訊予甲○○、同年
    3月6日23時15分29秒，邱俊雄復以上開行動電話傳送「拉斯
    會員網址更改為https://333.slk550.com，俊良」之簡訊予
    甲○○，嗣又分別於同年4月10日22時47分14秒、5月8日22
    時19分18秒、5月30日17時2分54秒、6月8日6時44分56秒、6
    月10日16時37分49秒、6月10日23時56分57秒及6月11日零時
    8分，以同上行動電話傳送「PRO普羅https://pro770.net帳
    號bc0003密碼111111，俊良」、「萬寶新址one999.com」、
    「天下網址ag.tts88yy.net，帳號p83,密碼8888，會員網址
    tts88yy.net俊良」、「6月10日下午兩點更改天下管理網址
    ag.tts888.net,會員網址tts888.net（俊良）」、「馬德里
    網址：管理http//：555.gt555.com會員gt555.com東帳號s7
    7密碼1111」、「大帝國xoo.ct1888.com,會員網址同上,帳
    號L333,密號1111」、「天下管理網址ag.tts888.net,帳號
    p29,密碼1111,會員網址tts888.net（俊良）」等簡訊予甲
    ○○等情（偵卷11、12頁反面、16、24頁、調查卷16、20、
    21頁），參酌證人邱俊雄於原審審理時自承：「0000000000
    號行動電話是我在拿的」（原審卷214頁反面），及被告乙
    ○○於警詢時供稱：「我稱呼邱俊雄為『俊良』或『龍哥』
    」等語（偵卷53頁），顯示上開簡訊均係邱俊雄傳送予甲○
    ○無訛。
  (三)被告甲○○於接獲邱俊雄前項簽賭網站網址、帳號、密碼之
    簡訊後，旋將之傳送予綽號阿贏、冰塊、麵羹、建宏、黃怡
    靜及其他不知名之簽賭會員，亦有上開通訊監察譯文可憑（
    偵卷18頁反面、24頁反面、調查卷19、21、23、24頁），依
    上開簽賭網站網址、帳號、密碼，均係邱俊雄取得後傳送予
    被告甲○○，再由甲○○傳送給簽賭會員之過程，堪認邱俊
    雄與被告甲○○確實共同經營上開簽賭網站，而居於主導之
    地位，應無疑義。
  (四)另佐以上開通訊監察譯文，於：(1)、96年4月15日15時8分18
    秒，邱俊雄以0000000000號行動電話撥打甲○○上開電話，
    邱俊雄問：「阿你帳沒拿回」、甲○○答：「我～我帳放在
    抽屜一樓的」、邱俊雄問：「阿帳單咧」、甲○○答：「有
    啊我夾起來」（調查卷第8頁）；(2)、同年5月28日21時5分9
    秒，邱俊雄以0000000000號行動電話撥打甲○○同上電話，
    邱俊雄問：「你帳要～」、甲○○答：「我收完了」、邱俊
    雄問：「阿拉斯的耶」、甲○○答：「拉斯的我還沒看」、
    邱俊雄稱：「拉斯七萬多喔」、甲○○答：「喔好～我晚上
    去收」、邱俊雄稱：「收完再拿過來給我，阿你電腦Ctrl＋
    z就好了，對美國帳就好，我電腦帳對完了」（調查卷15頁
    ）；(3)、同年6月18日18時51分13秒，邱俊雄又以000000000
    0號行動電話撥打甲○○同上電話，邱俊雄稱：「你等一下
    不用去，收送讓冬瓜去就好，你等一下在公司等我，我會傳
    真給你」、甲○○答：「我在外面了耶」、邱俊雄稱：「你
    先回去～馬德里要對帳了」各等語（調查卷23頁），及邱俊
    雄於原審審理時證稱：「是乙○○在收帳，收好帳給甲○○
    ，甲○○再交給我」等語（原審卷221頁反面），俱見被告
    甲○○須將簽賭網站之帳務交邱俊雄核對，其2人確為上開
    簽賭網站之經營者，而被告乙○○僅係受甲○○之僱用擔任
    收帳工作無誤。公訴人上開起訴之事實，就被告2人及邱俊
    雄分別擔任之工作，顯有誤載，應予更正，以符實情。
二、訊之被告甲○○、乙○○均坦承有與簽賭者對賭之犯行，惟
    否認有意圖營利聚眾賭博及供給賭博場所，被告甲○○辯稱
    ：渠跟賭客對賭，輸贏以賠率計算，如賠率95%，下注1萬元
    ，輸贏都是9,500元，並沒有抽頭營利；被告乙○○辯稱：
    伊並未抽取手續費各等語。經查：
  (一)上開事實，業據被告甲○○於原審審理時供稱：「自96年開
    始經營簽賭站，邱俊雄係合作之股東，簽賭站的房子是我叫
    乙○○去租的，因房東突然說要保證人，我只好自己當保證
    人，僱用乙○○幫忙接電話、做雜工、收錢，我負責對帳、
    會帳、開盤口，付給乙○○1個星期1萬元，乙○○好像有幫
    忙招攬會員，但忘記有沒有跟我下注，我經營的簽賭站每下
    注1支1萬元，球賽未進行前，開出來的盤口，譬如洋基跟紅
    襪，洋基贏95，1分贏95，或是1分贏80，或是1分輸60，即
    賠率有95、80或60，這都是電腦預設的，下注有時是用簽賭
    站網址的帳號，也有人會打電話進來，就由我幫他們用電腦
    下注，那時有用0000000000號行動電話幫賭客下注，也有借
    用邱俊雄的0000000000號、0000000000號行動電話」（原審
    卷192、194、195、205至207頁）；被告乙○○於原審審理
    時供稱：「我受僱於甲○○幫忙收帳，帳收回來交給甲○○
    ，甲○○每星期付我1萬元，扣案的帳冊是甲○○的，是甲
    ○○記的帳，門號0000000000號行動電話不是我的，我自己
    有下注，簽賭站的房子是甲○○叫我租的，租金也是甲○○
    拿給我的」各等語明確（原審卷208、209、212頁），核與
    證人即同案被告邱俊雄於原審審理時證稱：「甲○○說他有
    會員，我就投資甲○○經營簽賭站，就是與甲○○合夥跟賭
    客對賭，我的股份比較大，約80%，出40萬元，甲○○出20%
    ，約10萬元，我用門號0000000000、0000000000號行動電話
    ，有時候讓甲○○他們借去用，他就說公司要用，是簽賭站
    在用的，我自己也有簽賭，下1支1萬元，甲○○他要把帳收
    回來給我，錢是我要管理的，每天對帳，收的錢不一定，平
    均收幾萬元，我知道甲○○有僱用乙○○收帳，帳收好給甲
    ○○，甲○○再交給我」等語大致相符（原審卷214至216、
    219至221頁）。
  (二)參以被告甲○○於警詢及偵查中自承：「每介紹1名賭客下
    注1支即1萬元，便可抽紅150元作為佣金；賭客輸贏看當時
    的電腦顯示，若是0.95則是賭客賭1萬元賠9,500元，若是輸
    則是輸1萬元」（偵卷36、44頁）；被告乙○○於警詢及原
    審準備程序時自承：「我擁有的門號0000000000、00000000
    00號行動電話，除供自己平時聯絡使用外，亦有作為簽賭站
    經營使用，我綽號叫冬瓜；是受僱於甲○○，幫他找一些賭
    客及向賭客收錢」各等語（偵卷53頁、原審卷142頁）。此
    外，復有如附表編號1至13所示等物扣案及門號0000000000
    號行動電話自96年2月21日起至同年7月15日止之通訊監察譯
    文在卷可證（調查卷1至27頁、偵卷11至25頁），足見被告
    甲○○確與邱俊雄共同經營職業棒球及籃球簽賭網站，且僱
    請被告乙○○從事收帳及介紹賭客簽賭等工作，提供臺南市
    ○○路○段19號4樓作為賭博場所，而聚眾賭博營利，應可認
    定。
  (三)被告甲○○、乙○○雖辯稱：彼等並未抽頭營利云云。惟查
    ：
  1.被告甲○○於警詢及偵查中供稱：「我純粹幫乙○○介紹賭
    客下注簽賭，每介紹1名賭客，該賭客下注1支（即1萬元）
    ，便可抽紅150元作為佣金，這150元是我向會員收款時，乙
    ○○就叫我先將150元拿起來，賭盤確定輸贏之後，乙○○
    會與上手核帳，輸贏通常以現金交付，電腦網站會自動設定
    賭盤，如果是王建民先發，賭盤會設定洋基隊讓2分，若賭
    客賭洋基隊贏，則需洋基隊贏2分以上才算贏，賭客若贏，
    賠率要依當時電腦上的顯示，若是0.95，則是賭客賭1萬元
    賠9,500元，若是輸，則是輸1萬元，我就必須去向賭客收1
    萬元」（偵卷35至36、44頁）；被告乙○○於警詢及偵查中
    亦供稱：「甲○○每介紹1名賭客，該賭客下注1支，賭客可
    免手續費150元，我請甲○○幫忙介紹賭客，甲○○所下注
    ，沒有向他收150元的手續費」各等語（偵卷52、66頁）。
  2.因被告甲○○有殺人未遂前科，現仍在假釋中，為免受有期
    徒刑以上刑之宣告，遭撤銷假釋，而與被告乙○○、同案被
    告邱俊雄勾串，於警詢及偵查中故為上開角色互換之供詞，
    業如前述。被告甲○○既與邱俊雄共同經營簽賭網站，並僱
    用被告乙○○從事介紹賭客及收帳等工作，則其等對於簽賭
    網站是否有介紹賭客收佣150元，及賭客輸贏時賠付之賭金
    比率如何計算等事項，自然知之甚稔，被告2人於上開警詢
    及偵查中就此部分之供述，應屬真實可信，並不因其2人互
    換角色，而受影響。其等經營簽賭網站，確實有介紹賭客抽
    佣150元，及賭客每下注1萬元，贏者依當時賭盤設定之賠率
    （即9,500元）賠付賭金、輸者全部下注金額歸簽賭站取得
    等營利之事實，應屬灼然。
  3.所謂「賠率」，乃經營賭博者為獲取一定之收益，而參考簽
    賭標的、輸贏機率等各項因素，經過精密計算後所設定之賭
    金賠付比率。簽賭網站基於經營風險、營運成本及獲取利潤
    之考量，必會設定一定成數之賠率，以賺取其間之差額利益
    ，此即被告甲○○於偵查中所供：「若賠率0.95，賭客賭1
    萬元，贏者可獲賠9,500元、輸者賭客必須付1萬元」之經營
    模式；設如被告2人及證人邱俊雄於原審審理時所言：「賠
    率0.95，輸贏均為9,500元」，則顯然與一比一之比例對賭
    無異，根本無設定「賠率」之必要，其等上開所供，顯與事
    實不符，自非可信。
  4.被告雖又辯稱：本件並無任何「書面資料」可資證明有抽取
    手續費150元或500元之營利行為云云；然有關簽賭網站是否
    記錄相關帳目或如何記錄，應視經營者之做法而定，其有收
    取佣金或手續費營利之情事者，並非必然備有書面資料，縱
    有書面資料，亦未必會作明確之記載，被告此部分辯解縱屬
    實在，與其等是否營利亦無絕對關聯，自難據為有利被告之
    認定。
  (四)綜上所述，本件事證明確，被告2人犯行之均堪認定，應依
    法論科。
三、論罪科刑：
  (一)按刑法第268條之意圖營利供給賭博場所罪，本不以其場所
    為公眾得出入者為要件，其所謂「賭博場所」，只要有一定
    之所在可供人賭博財物即可，非謂須有可供人前往之一定空
    間場地始足當之。且以現今科技之精進，電話、傳真、網路
    均可為傳達賭博訊息之工具，如主觀上有營利意圖而提供網
    址供人賭博財物者，亦屬提供賭博場所之一種，而以傳真或
    電話之方式簽注號碼賭博財物，與親自到場簽注賭博財物，
    僅係行為方式之差異，並不影響其為犯罪之非難性（最高法
    院93年臺非字第214號判決）。又所謂「聚眾賭博」，係指
    聚集多數人參與賭博而言，縱非在一定之空間場地同時聚集
    多數人，而係利用電話、傳真或網路傳達賭博訊息，以聚集
    眾人之財物進行賭博，如職棒簽賭或六合彩組頭等方式供人
    賭博者，亦屬之。另按刑法第268條所謂「意圖營利」，僅
    以行為人主觀上有營利之意圖為已足，並不以實際上確實因
    而獲利為必要。本件被告2人共同提供上開賭博場所，長時
    間與不特定之賭客進行中華職棒、美國職棒及美國職籃之簽
    注賭博，顯有藉著提供賭博場所、聚集不特定賭客對賭，以
    獲取利益之營利意圖。其等所經營之簽賭站，接受不特定人
    進出或以電話、電腦網際網路簽注賭博，並使上開處所成為
    公眾得出入之場所，亦屬無疑。
  (二)是核被告甲○○、乙○○所為，均係犯刑法第268條前段之
    意圖營利供給賭博場所罪、同條後段之意圖營利聚眾賭博罪
    及同法第266條第1項前段之普通賭博罪。被告2人與邱俊雄
    就上開犯行，有犯意聯絡及行為分擔，均為共同正犯。又被
    告2人基於一個賭博犯意，達成各個犯罪舉動，應屬法律概
    念上之一行為，觸犯意圖營利供給賭博場所、意圖營利聚眾
    賭博及普通賭博3罪，係以一行為犯3項不同罪名，應依刑法
    第55條想像競合犯規定，從一重之意圖營利聚眾賭博罪處斷
    。公訴意旨漏未論述被告2人犯刑法第268條前段之意圖營利
    供給賭博場所罪及被告甲○○犯刑法第266條第1項前段之普
    通賭博罪，惟因被告2人所犯各罪均有想像競合犯之裁判上
    一罪關係，為起訴效力所及，法院自應併予審理。
  (三)原審法院適用上開刑法之規定，審酌被告甲○○、乙○○意
    圖營利，供給賭博場所並聚眾賭博，助長投機風氣，對社會
    產生不良影響，並衡量被告甲○○為主要經營者，犯罪情節
    較重、被告乙○○受雇於人，犯罪情節較輕，事後否認犯行
    ，未具悔意，犯後態度均不佳，及其2人之素行前科、智識
    程度、生活狀況等一切情狀，分別量處被告甲○○有期徒刑
    9月、被告乙○○有期徒刑7月，並以附表編號1至13、編號
    16所示之物為被告甲○○所有、附表編號14、15所示之物為
    被告乙○○所有、附表編號17、18所示之物為共犯邱俊雄所
    有，均係供彼等共犯本件賭博罪所用之物，業據彼等供明在
    卷，雖附表編號14至18所示之行動電話（各含SIM卡1張）均
    未扣案，惟並無證據證明業已滅失，均依刑法第38條第1項
    第2款規定宣告沒收；另扣案之租賃契約書1份，並非供本件
    賭博所用或預備之物，亦非本件賭博所生或所得之物，不予
    宣告沒收。經核認事用法並無不合，量刑亦稱妥適，被告上
    訴意旨否認有刑法第268條第1項之犯行，指摘原判決量刑過
    重，非有理由，應予駁回。
  (四)被告乙○○前未曾受有期徒刑以上刑之宣告，有臺灣高等法
    院被告前案紀錄表在卷可稽，本件僅係受雇於被告甲○○，
    負責介紹及收帳工作，犯罪情節較輕，經此偵審科刑教訓，
    應知所警惕而無再犯之虞，本院認所宣告之刑以暫不執行為
    適當，併予諭知緩刑3年，緩刑期間付保護管束，並應於本
    案判決確定後1年內，向公庫支付50,000元，及向執行檢察
    官指定之政府機關、政府機構、行政法人、社區或其他符合
    公益目的之機構或團體提供50小時之義務勞務，以勵自新。
四、被告甲○○經合法傳喚，無正當理由而不到庭，爰不待其陳
    述，逕行判決。
據上論斷，應依刑事訴訟法368條、第371條，刑法第74條第1項
第1款、第2項第4款、第5款、第93條第1項第2款判決如主文。
本案經檢察官王碧霞到庭執行職務。
中    華    民    國    98    年    12    月    31    日
                  刑事第三庭    審判長法  官  陳義仲
                                      法  官  蔡勝雄
                                      法  官  楊清安
以上正本證明與原本無異。
不得上訴。
                                      書記官  蔡蘭櫻
中    華    民    國    98    年    12    月    31    日
附錄本案論罪科刑法條全文：
中華民國刑法第266條
在公共場所或公眾得出入之場所賭博財物者，處1,000元以下罰
金。但以供人暫時娛樂之物為賭者，不在此限。
當場賭博之器具與在賭檯或兌換籌碼處之財物，不問屬於犯人與
否，沒收之。
中華民國刑法第268條
意圖營利，供給賭博場所或聚眾賭博者，處3年以下有期徒刑，
得併科3,000元以下罰金。
附表：
┌───┬──────────┬───────────┐
│編號  │應 沒 收 之 物      │    數          量    │
├───┼──────────┼───────────┤
│ 1    │職棒簽單（手寫）    │        28張          │
├───┼──────────┼───────────┤
│ 2    │職棒電腦簽單（1）   │        10張          │
├───┼──────────┼───────────┤
│ 3    │職棒電腦簽單（2）   │        17張          │
├───┼──────────┼───────────┤
│ 4    │職棒電腦簽單（3 ，含│        23張          │
│      │歷史總帳）          │                      │
├───┼──────────┼───────────┤
│ 5    │職棒簽單紀錄（1）   │        5張           │
├───┼──────────┼───────────┤
│ 6    │職棒簽單紀錄（2）   │        25張          │
├───┼──────────┼───────────┤
│ 7    │電腦主機（桌上型）  │        2台           │
├───┼──────────┼───────────┤
│ 8    │手提電腦            │        1台           │
├───┼──────────┼───────────┤
│ 9    │傳真機              │        1台           │
├───┼──────────┼───────────┤
│10    │印表機              │        1台           │
├───┼──────────┼───────────┤
│11    │NBA簽賭帳冊         │        1本           │
├───┼──────────┼───────────┤
│12    │賭客下注錄音機      │        2台           │
├───┼──────────┼───────────┤
│13    │賭客下注錄音帶      │        2捲           │
├───┼──────────┼───────────┤
│14    │門號0000000000號行動│        1支           │
│      │電話（含SIM卡1張）  │                      │
├───┼──────────┼───────────┤
│15    │門號0000000000號行動│        1支           │
│      │電話（含SIM卡1張）  │                      │
├───┼──────────┼───────────┤
│16    │門號0000000000號行動│        1支           │
│      │電話（含SIM卡1張）  │                      │
├───┼──────────┼───────────┤
│17    │門號0000000000號行動│        1支           │
│      │電話（含SIM卡1張）  │                      │
├───┼──────────┼───────────┤
│18    │門號0000000000號行動│        1支           │
│      │電話（含SIM 卡1 張）│                      │
└───┴──────────┴───────────┘

司法院資訊處製作；財團法人民間司法改革基金會備份。
